【裁判字號】    92,易,1675
【裁判日期】    920919
【裁判案由】    毒品危害防制條例
【裁判全文】
臺灣高雄地方法院刑事判決                        九十二年度易字第一六七五號
    公  訴  人  臺灣高雄地方法院檢察署檢察官
    被      告  甲○○
右列被告因違反毒品危害防制條例案件，經檢察官提起公訴（九十二年度毒偵字第二
三六號），及移
本院判決如左：
    主  文
甲○○連續施用第二級毒品，累犯，處有期徒刑捌月。扣案之第二級毒品安非他命壹
包（驗前毛重零點肆公克，驗後毛重零點參公克），沒收銷燬之。
    事  實
一、甲○○前因違反麻醉藥品管理條例案件，經法院判處有期徒刑七月確定，甫於民
    國八十七年七月四日縮短刑期執行完畢。又前因施用毒品案件，經送強制戒治期
    滿，由臺灣高雄地方法院檢察署於九十年一月三十日，以九十年度戒毒偵字第一
    一三號為不起訴處分確定。猶不知悛悔，其明知安非他命係業經公告列為毒品危
    害防制條例第二條第二項第二款之第二級毒品，不得非法持有、施用，詎仍未戒
    除施用毒品習性，復基於施用第二級毒品安非他命之概括犯意，自九十二年三月
    十三日上午七時起至同年七月十三日下午二時止，連續在高雄市○鎮區○○路二
    十二巷八號住處，施用第二級毒品安非他命多次。嗣分別於：(一)九十二年三月十
    四日下午八時三十五分許，為警持強制採尿許可書帶至高雄市政府前鎮分局採驗
    尿液後，始悉上情；(二)九十二年四月二十八日下午二時十分許，在高雄市○鎮區
    ○○路二十二巷八號，為警當場查獲，並扣得第二級毒品安非他命一包（驗前毛
    重零點四公克，驗後毛重零點三公克）；(三)九十二年七月十七日下午五時十分許
    ，在高雄市○鎮區○○路二十二巷八號，為警當場緝獲。嗣經臺灣高雄地方法院
    檢察署檢察官聲請送強制戒治，由本院以九十二年度毒聲字第三七九號裁定令
    入戒治處所施以強制戒治一年。
二、案經高雄市政府警察局前鎮分局報告臺灣高雄地方法院檢察署檢察官偵查起訴及
    移送併案審理。
    理  由
一、右揭犯罪事實，業據被告甲○○於本院審理中供承不諱，且被告分別於右揭查獲
    時地(一)、(二)、(三)經警所採集之尿液經送驗後，確均呈安非他命及甲基安非他命陽
    性反應，有臺灣檢驗科技股份有限公司九十二年四月二日濫用藥物尿液檢驗報告
    影本及高雄市立凱旋醫院九十二年五月八日及同年八月七日煙毒尿液檢驗成績書
    影本各一紙附卷可參（參見高市警前分刑字第五七一一號警卷《下稱本案警卷》
    第五頁正面、九十二年度毒偵字第二五四一號偵查卷《下稱併案偵查一卷》第三
    三頁正面、九十二年度毒偵字第五二二二號偵查卷《下稱併案偵查二卷》第十三
    頁正面），且於右揭查獲時地(二)所扣案之疑似第二級毒品安非他命白色晶體一包
    經送高雄醫學大學附設中和紀念醫院檢驗結果，確係第二級毒品安非他命無訛，
    此有該醫院九十二年五月二十二日檢驗報告影本一紙附卷可參（參見併案偵查一
    卷第二五頁正面）。綜上所述，足見被告之自白核與事實相符，應可採為論罪科
    刑之依據。再被告前因施用毒品案件，經送強制戒治期滿，由臺灣高雄地方法院
    檢察署以九十年度戒毒偵字第一一三號為不起訴處分確定。於本件復另行施用第
    二級毒品安非他命之犯行，嗣經臺灣高雄地方法院檢察署檢察官聲請送強制戒治
    ，由本院以九十二年度毒聲字第三七九號裁定令入戒治處所施以強制戒治一年
    ，此有該九十年度戒毒偵字第一一三號不起訴處分書、九十二年度毒聲字第三
    七九號刑事裁定書、臺灣高等法院被告全國前案紀錄表及臺灣高雄地方法院檢察
    署刑案資料查註紀錄表等件附卷可參（參見九十二年度毒偵字第二三六號偵查
    卷《下稱本案偵查卷》第十頁正面、本院卷第七—二三、二六—三三頁），足徵
    被告係於五年內再犯毒品危害防制條例第十條之罪。從而，本件事證已臻明確，
    被告犯行洵堪認定，應予依法論科。
二、核被告所為，係犯毒品危害防制條例第十條第二項之施用第二級毒品罪。被告持
    有第二級毒品安非他命後，進而施用，其持有之低度行為應被其施用之高度行為
    所吸收，均不另論罪。被告先後多次施用第二級毒品之犯行，時間緊接，方法相
    同，觸犯構成要件相同之罪，顯係基於概括犯意反覆為之，為連續犯，依刑法第
    五十六條之規定，論以一罪，並加重其刑。公訴人起訴事實僅敘及被告於九十二
    年三月十四日二十時三十五分許即警方採驗尿液前二十四小時內之某時有施用第
    二級毒品安非他命之犯行，而未敘及被告自九十二年三月十三日上午七時起至同
    年七月十三日下午二時止有連續施用第二級毒品安非他命之犯行，惟該部分事實
    已據被告於本院審理中供承在卷（參見本院卷第五八—五九、一四五、一五一頁
    ），並已載明於臺灣高雄地方法院檢察署九十二年度毒偵字第二五四一號及九十
    二年度毒偵字第五二二二號偵查卷移送本院併案審理部分，且與前開起訴並論罪
    科刑部分有連續犯之裁判上一罪關係，應為起訴效力所及，本院自應併予審理，
    併此敘明。又被告前因違反麻醉藥品管理條例案件，經法院判處有期徒刑七月確
    定，甫於八十七年七月四日縮短刑期執行完畢，此有臺灣高等法院被告全國前案
    紀錄表及臺灣高雄地方法院檢察署刑案資料查註紀錄表等件附卷可參，其前受有
    期徒刑之執行完畢，於五年以內再犯本件最重本刑為有期徒刑以上之罪，為累犯
    ，應依刑法第四十七條之規定加重其刑。被告有二種以上刑之加重事由，依刑法
    第七十條之規定，遞加之。爰審酌被告屢犯不改，顯見其意志不堅，缺乏勒戒動
    機，其施用毒品足以導致精神障礙、性格異常，甚至造成生命危險，戕害一己之
    身體健康，惟其犯後尚能坦承犯行、態度尚佳等一切情狀，量處如主文所示之刑
    ，以資懲儆。至右揭查獲時地(二)所扣案之第二級毒品安非他命一包（驗前毛重零
    點四公克，驗後毛重零點三公克），應依毒品危害防制條例第十八條第一項前段
    規定，不問屬於犯人與否，宣告沒收併銷燬之。至鑑驗所耗損之第二級毒品，既
    已滅失，亦不另為沒收銷燬之諭知，附此敘明。另右揭查獲時地(二)所尚有扣案之
    第一級毒品海洛因二包（合計淨重零點零三公克，包裝重零點六一公克）及注射
    針筒一支，雖該二包海洛因經送驗結果，確係第一級毒品海洛因無誤，有法務部
    調查局鑑定通知書影本一紙附卷可參（參見併案偵查卷第二十頁），惟被告迭自
    警訊及偵審以來即否認該等物品為其所有，且此部分與本件公訴人起訴被告施用
    第二級毒品安非他命犯行經本院前開認定有罪科刑部分，亦無從加以認定係被告
    供本件施用第二級毒品安非他命所用之物，爰不另為沒收之諭知，併此敘明。
據上論斷，應依刑事訴訟法第二百七十三條之一第一項、第二百九十九條第一項前段
，毒品危害防制條例第十條第二項、第十八條第一項前段，刑法第十一條、第五十六
條、第四十七條，判決如主文。
本案經檢察官乙○○到庭執行職務。
中      華      民      國    九十二    年      九      月     十九     日
                                臺灣高雄地方法院刑事第五庭
                                    法  官  林家  賢
右正本證明與原本無異。
如不服本判決，應於判決送達後十日內，向本院提出上訴狀。
                                    書記官  許  雅  惠
中      華      民      國    九十二    年      九      月     廿二     日
附錄本判決論罪科刑法條：
毒品危害防制條例第十條第二項：
施用第二級毒品者，處三年以下有期徒刑。


司法院資訊處製作；財團法人民間司法改革基金會備份。
